臺灣高雄地方法院民事裁定
109年度消債清字第261號
聲  請  人  王文璋  
0000000000000000

0000000000000000

代  理  人  鄭明達律師
上列當事人因消費者債務清理事件聲請清算，本院裁定如下：
    主  文
聲請人王文璋自中華民國一一○年五月二十六日下午四時起開始
清算程序。
命司法事務官進行本件清算程序。
    理  由
一、聲請意旨略以：伊有不能清償債務情事，前依消債條例規定
    ，向本院聲請調解債務清償方案，惟調解不成立。伊又未經
    法院裁定開始更生程序或許可和解或宣告破產，爰聲請清算
    等語
二、按債務人不能清償債務或有不能清償之虞者，得依本條例所
     定更生或清算程序，清理其債務；法院開始清算程序之裁
    定，應載明其年、月、日、時，並即時發生效力；法院開始
    更生或清算程序後，得命司法事務官進行更生或清算程序，
    必要時得選任律師、會計師或其他適當之自然人或法人1人
    為監督人或管理人，消費者債務清理條例（下稱消債條例）
    第3條、第80條前段、第83條第1項、第16條第1項分別定有
    明文。
三、本院之判斷
  ㈠聲請人前於民國109年8月19日提出債權人清冊，向本院聲請
    調解債務清償方案，經本院109年度司消債調字第483號受理
    ，於109年9月15日調解不成立，聲請人於同日以言詞聲請清
    算等情，業經本院依職權調閱上開調解卷宗核閱無訛。
  ㈡聲請人之所得及財產
　1.查聲請人有國泰人壽保單12張，且均為要保人，其中9張為
    醫療險並無解約金，所餘3張保單解約金計431287元；且有
    新光人壽保單2張，而聲請人雖均非要保人，惟其曾於109年
    1月30日領取生存保險金新臺幣（下同）25000元（保單編號
    AR00000000），另有全球人壽保單3張，其中2張保單之要保
    人為聲請人，該2張保單解約金合計109037元（保單編號000
    00000、00000000），所餘1張保單（編號Z000000000），則
    前於105年9月5日業已變更要保人為聲請人之母王伍月桂等
    情，此有附表所列證據在卷可佐（證據名稱及出處均詳見附
    表）。
　2.又查聲請人主張：其受其胞弟王文豪所請前往中國大陸，幫
    忙照看王文豪承租做為存放廢五金貨物之場地，並與當地政
    府協商後續收尾事宜，每月給予人民幣3500元（以書狀提出
    日期109年5月7日當匯兌台幣4.3元換算，金額為15050元）
    等情，並提出王文豪出具之資助切結書為佐（見本案卷第99
    頁）；另查聲請人於107-109年度申報大釗企業股份有限公
    司之薪資、股利所得金額各為6150元、435600元、1000元乙
    節，亦有所得申報清單在卷可佐（見調字卷第8-9頁、本案
    卷第248頁）；依據上開證據，聲請人月收入為49946元(計
    算式：[(6150÷12)×7]+(435600÷12)+[(1000÷12)×7]+15050＝
    49946）。並以此作為核算聲請人償債能力基礎，堪認妥適
    。
  ㈢聲請人之最低生活費
　　查聲請人主張：其居住於鹽埕區大勇路胞弟名下房屋，因此
    無房租支出，每月支出14000元等語（見調字卷第26-27頁）
    。然債務人必要生活費用，以最近1年衛生福利部或直轄市
    政府所公告當地區每人每月最低生活費1.2倍定之，清債條
    例第64條之2第1項定有明文。110年度衛福部社會司所公告
    高雄市最低生活費為13341元，1.2倍為16009元。而聲請人
    既稱其無房屋租金支出，自應扣除此部分費用（所佔比例24
    .36%），依此計算結果，聲請人每月之必要生活費應以1210
    9元為準（計算式：00000-(00000×24.36%)=12109），逾此
    範圍部分，難認必要。
  ㈣綜上所述，聲請人月平均收入49946元，扣除最低生活費1210
    9元後，尚餘37837元。而聲請人目前負債總額為00000000元
    （本案卷第45頁，債權人為台灣中小企業銀行），並扣除前
    述保單解約金540324元後，以上開餘額按月攤還結果，至少
    約須58年（計算式：（00000000-000000）÷37837÷12＝58）
    始能清償完畢，堪認聲請人確有不能清償債務之情事。從而
    ，聲請人向本院聲請清算，應予准許，並命司法事務官進行
    本件清算程序。
四、依消債條例第11條第1 項、第83條第1 項、第16條第1 項，
    裁定如主文。
中　　華　　民　　國　　110 　年　　5 　　月　 26  　日
              　　民事庭　　法　官　賴寶合
以上正本係照原本作成。
本裁定不得抗告。
中　　華　　民　　國　　110 　年　　5 　　月　 26　　日
  　                        書記官　胡美儀

附表
1.財政部高雄國稅局107年至109年綜合所得稅各類所得資料清單
  及財產歸屬資料清單【本院109年度司消債調字第483號卷（下
  稱調卷）第8-9頁、本案卷第248頁】
2.財產及收入狀況說明書（調卷第5頁）
3.債權人清冊（調卷第15頁）
4.戶籍謄本（調卷第97頁）
5.勞工保險被保險人投保資料表（調卷第142-144頁）
6.個人商業保險查詢結果表（本案卷第101頁）
7.財團法人金融聯合徵信中心前置協商專用債權人清冊（調卷第
  16頁）
8.信用報告（本案卷第249-251頁）
9.屏東縣政府函（本案卷第85頁）
10、土地及建物登記謄本（本案卷第35-44頁）
11.國泰人壽保險股份有限公司函（本案卷第86-87頁）
12.新光人壽保險股份有限公司函(本案卷第105-106頁)
13.全球人壽保險股份有限公司函(本案卷第131-132頁)
14.王文豪出具之資助切結書（本案卷第99頁）
15.入出境資訊連結作業(本案卷第32-34頁)
16.台灣集中保管結算所股份有限公司函(本案卷第88-93頁)
17.存簿(本案卷第157-162頁)
18.財政部高雄國稅局函(本案卷第172-240頁)
19.陳報狀(本案卷第136頁、第147頁、第241-243頁)
20.台灣銀行歷史匯率(本案卷第249-250頁）